臺灣臺北地方法院刑事判決
111年度審簡上字第13號
上  訴  人  臺灣臺北地方檢察署檢察官
被      告  林明勳


選任辯護人  曾昭牟律師
上列上訴人因被告傷害案件，不服本院刑事庭中華民國110年11
月23日110年度審簡字第1740號第一審刑事簡易判決（起訴案號
：110年度偵字第13808號），提起上訴，本院管轄之第二審合議
庭判決如下：
    主      文
上訴駁回。
林明勳緩刑貳年。 
    事實及理由
一、本件經本院管轄第二審之合議庭審理結果，認原審以被告林
    明勳罪證明確，判決被告係犯刑法第277條第1項之傷害罪，
    處有期徒刑5月，如易科罰金，以新臺幣（下同）1,000元折
    算1日，其認事、用法均無不當，量刑及宣告沒收亦認妥適
    ，應予維持。本判決之犯罪事實及證據，除補充「被告於本
    院第二審行準備程序及審理時之自白（見本院卷第48、84頁
    ）」外，餘均引用原審判決所記載之事實、證據及理由（如
    附件）。
二、檢察官上訴意旨略以：本案犯罪所生危害情節非輕，且被告
    迄今未能提出合理賠償方案，毫無悔意，犯後態度惡劣，故
　  原審所科刑度過輕，殊難使被告警惕等語。
三、法官於有罪判決中，究應如何量處罪刑，為實體法賦予審理
    法官裁量之刑罰權事項，法官行使此項裁量權，自得依據個
    案情節，參諸刑法第57條所定各款犯罪情狀之規定，於該法
    定刑度範圍內，基於合義務性之裁量，量處被告罪刑。量刑
    之裁量權，乃憲法所保障法官獨立審判之核心，法院行使此
    項裁量權，亦非得以任意或自由為之，仍應受一般法律原理
    原則之拘束，即仍須符合法律授權之目的、法律秩序之理念
    、國民法律感情及一般合法有效之慣例等規範，尤其應遵守
    比例原則及平等原則之意旨，否則即可能構成裁量濫用之違
    法。次按量刑輕重，屬為裁判之法院得依職權自由裁量之事
    項，苟其量刑已以行為人之責任為基礎，並斟酌刑法第57條
    各款所列情狀，在法定刑度內，酌量科刑，無顯然失當或違
    反公平、比例及罪刑相當原則者，亦無偏執一端，致明顯失
    出失入情形，自不得指為違法。查被告於本院準備程序及審
    理中均已坦承犯行，並有原審判決所引用之證據在卷可憑，
    足認被告確係犯刑法第277條第1項之傷害罪。原審以被告罪
    證明確，並審酌被告與告訴人姚舜棋素不相識，僅因酒後與
    告訴人因細故發生爭執，即恣意持折疊刀1把刺入告訴人腹
    部，造成告訴人受有右腹壁穿刺傷合併肝臟撕裂傷之傷害，
    所為實有不該，惟考量其犯後坦承犯行，並表示欲以15萬元
    與告訴人和解，惟告訴人之法定代理人兼告訴人姚呈瑞表明
    請求賠償金額100萬元，雙方對於賠償金額未達共識而未能
    達成和解等節，兼衡被告之素行、犯罪動機、目的、手段、
    告訴人所受傷勢，暨被告為高職肄業之教育程度，有個人戶
    籍資料完整姓名查詢結果附卷可查、其自述目前無業、家庭
    生活經濟狀況（見原審審訴卷第42頁）等一切情狀，量處有
    期徒刑5月，並諭知易科罰金之折算標準，已具體說明量刑
    之理由，故認原審判決核無逾越法定刑度，或有濫用自由裁
    量權限之違法或不當之情事，本院自應予以尊重並維持。又
    原審就扣案之被告所有且供犯罪所用之彈簧刀（即折疊刀）
    1把宣告沒收，亦無違誤。是檢察官以前詞為由提起上訴，
    其上訴尚非有理由，爰予以駁回。
四、末查，被告前未曾因故意犯罪而受有期徒刑以上之宣告，有
    臺灣高等法院被告前案紀錄表1份（見本院卷第79頁）在卷
    可稽。其於犯後坦承犯行，且已與告訴人達成和解，並賠償
    完畢等情，有和解筆錄及刑事陳述意見狀等件（見本院卷第
    93至94、105頁）在卷可憑，堪認被告有悔意，且已積極彌
    補所犯。本院衡酌上情及被告因一時失慮而犯本案，認被告
    經此偵、審程序及刑之宣告後，應當知所警惕，無再犯之虞
    ，是所宣告之刑以暫不執行為適當，爰依刑法第74條第1項
    第1款之規定，諭知2年之緩刑期間，以啟自新。
據上論斷，應依刑事訴訟法第455條之1第1項、第3項、第368條
、第373條，刑法第74條第1項第1款，判決如主文。
本案經檢察官高文政提起公訴，檢察官謝孟奇提起上訴，檢察官
吳春麗到庭執行職務。
中　　華　　民　　國　　111 　年　　 4  　月　　19　　日
　　　　　　　　　刑事第二十一庭  審判長法  官  程克琳
                                        法  官  王筱寧
                                        法  官  倪霈棻
上正本證明與原本無異。
不得上訴。
                                        書記官  吳雪華
中　　華　　民　　國　　111 　年　　4 　　月　　19　　日